【裁判字號】    97,中簡上,379
【裁判日期】    970729
【裁判案由】    業務過失致死
【裁判全文】
臺灣臺中地方法院刑事判決           97年度中簡上字第379號
上  訴  人  甲○○
即  被  告
                    國民
上列上訴人因業務過失致死案件，不服本院臺中簡易庭97年度中
簡字第932號中華民國97年3月31日第一審簡易判決（聲請案號：
臺灣臺中地方法院檢察署96年度偵字第16238 號），提起上訴，
本院管轄第二審之合議庭，判決如下：
    主  文
上訴駁回。
甲○○緩刑貳年。
    犯罪事實及理由
一、本案經本院合議庭審理結果，認第一審簡易判決除主文欄、
    犯罪事實所引用之檢察官聲請簡易判決處刑書中所有「王泓
    祥」之記載，均應更正為「甲○○」外，其餘認事用法及量
    刑均無不當，應予維持，並引用本院第一審刑事簡易判決（
    包括檢察官聲請簡易判決處刑書）記載之犯罪事實、證據及
    理由（如附件）。
二、上訴人即被告（以下簡稱被告）甲○○上訴意旨略以：對於
    檢察官所據以聲請簡易判決處刑之犯罪事實認罪，但原審判
    決量刑過重，且已與告訴人乙○○達成和解，並賠償告訴人
    乙○○新臺幣（下同）八十萬元，希冀給予緩刑之機會等語
    ，並提出公證書（含協議書附件）、告訴人乙○○出具之收
    據各1紙為證。惟按刑罰之量定，固屬法院自由裁量之職權
    行使，但仍應審酌刑法第57條所列各款事由及一切情狀，為
    酌量輕重之標準，並非漫無限制。在同一犯罪事實與情節，
    如別無其他加重或減輕之原因，下級審法院量定之刑，亦無
    過重或失輕之不當情形，則上級審法院對下級審法院之職權
    行使，原則上應予尊重，此有最高法院85年度臺上字第2446
    號裁判意旨可資參酌。原審判決以被告之過失程度、犯罪後
    坦承犯行等一切情狀，而判決如上，在量刑方面已審酌刑法
    第57條所列各款事由及一切情狀，並無過重或失輕之不當情
    形；上訴理由指摘原審判決量刑過重云云，為無理由，應予
    駁回。
三、末查，被告前未曾受有期徒刑以上刑之宣告，有臺灣高等法
    院被告前案紀錄表及臺灣臺中地方法院檢察署刑案資料查註
    紀錄表各1 份在卷可按，茲念其因一時疏失，致罹刑章，犯
    後已與告訴人達成和解，並賠償告訴人乙○○之損害，有上
    開公證書（含協議書附件）、收據各1 份在卷可稽（見本院
    卷第43、45頁），被告經此起訴審判，當知所警惕，信無再
    犯之虞，本院認所宣告之刑以暫不執行為適當，爰併諭知緩
    刑2 年，以啟自新，而觀後效。
據上論斷，應依刑事訴訟法第455條之1第1項、第3項、第373 條
、第368條，刑法第74條第１項第1款，判決如主文。
本案經檢察官丙○○到庭執行職務。
中    華    民    國    97    年    7     月    29    日
                  刑事第一庭  審判長法  官  唐光義
                                    法  官  洪挺梧
                                    法  官  郭妙俐
上正本證明與原本無異。
不得上訴。
                                    書記官  廖春玉
中    華    民    國    97    年    7     月    29    日


司法院資訊處製作；財團法人民間司法改革基金會備份。
